---
title: "Exploring the distribution of considered variables"
output: html_document

knit: (function(input_file, encoding) {
  out_dir <- '../docs';
  rmarkdown::render(input_file,
 encoding=encoding,
 output_file=file.path(dirname(input_file), out_dir, 'index.html'))})
---

Paket moments fuer skewness und kurtosis benoetigt

```{r }
# Load libraries ----------------------------------------------------------
library(here)
library(moments)
```


```{r}
# Load data ---------------------------------------------------------------
infile <- here("data", "processed", "MASTERDATA2.csv")
masterdata <- read.table(infile
                         , header = TRUE
                         , sep = "\t"
                         , quote = "\"'"
                         , dec = "."
                         , check.names = TRUE
                         , na.strings = c("NA", "#VALUE!")
)
```

## Missing observations

Complete.cases gibt Zeilenzahl zurueck, fuer alle Faelle, die kein NA enthalten

```{r }
table(complete.cases(masterdata))
```

Complete.cases ohne BIOENDIFF.00.09.rel, FOREXSHAREDIF.00.10 und CPI2012

```{r }
table(complete.cases(masterdata[,-c(11,14,17)]))
```

Alle Faelle, die mind. 1 NA enthalten in neues df schreiben

```{r }
masterdata.na <- masterdata[rowSums(is.na(masterdata)) > 0,]
```

Gibt Zahl der verbleibenden Faelle (n) zurueck, sofern Faelle mit mind. i NAs ausgeschlossen werden
Bsp.: i = 1, n = 106 -> 106 Faelle verbleiben, die keine NAs haben (complete cases)

```{r }
for (i in 0:17){
n <- nrow(masterdata) - nrow(masterdata[rowSums(is.na(masterdata)) > i,])
print(c(i, n))
}
```

Anzahl NAs je Spalte

```{r }
na.table <- sapply(masterdata, function(x) sum(is.na(x)))
na.table <- data.frame(Variable = names(na.table), COUNTNA = na.table)
```

Subset mit allen Faellen, in denen ANDIFF.00.10.rel (y) gleich 0 ist

```{r }
masterdata.ynull <- (masterdata[masterdata$ANDIFF.00.10.rel == 0,])
```

Fallweiser Ausschluss, d.h. jedes Land, welches mindestens einen fehlenden
Wert für eine Variable enthält, wird aus dem Datensatz ausgeschlossen.
Es werden alle Variablen beibehalten
(cc = complete cases, cc)

```{r }
masterdata.cc <- masterdata[rowSums(is.na(masterdata)) == 0,]
```

Scatterplot-Matrix ueber alle 15 Variablen (alle Var gegeneinander)

```{r }
pairs(masterdata.cc[3:17])
```
Aus Scatterplot lässt sich kaum etwas erkennen; 
Boxplot aller 15 Variablen in einer Plotmatrix

```{r }
 for (i in 3:17) {
   boxplot(masterdata.cc[, i],
           main = dimnames(masterdata.cc)[[2]][i],
           horizontal = TRUE)
 }
```

Histogramme aller 15 Variablen, inkl. Schiefe + Kurtosis in einer Plotmatrix

```{r}

for (i in 3:17) {
  skew <- format(skewness(masterdata.cc[, i], na.rm = TRUE),
                 scientific = FALSE,
                 digits = 2
                 )
  
  hist(masterdata.cc[, i],
       main = dimnames(masterdata.cc)[[2]][i],
       freq = TRUE,
       xlab = paste("Schiefe: ", skew , sep = "")
       )
  
}
```

Fuenf groesste und kleinste Beobachtungen der kritischen Variablen (d.h. vermutete Ausreisser)

```{r }
cases <- c(4, 5, 6, 11, 12, 13, 14, 15, 16)

for (j in cases) {
  print(head(masterdata.cc[order(masterdata.cc[, j], decreasing = TRUE), 
                           c(1, 2, j)]))
  print(tail(masterdata.cc[order(masterdata.cc[, j], decreasing = TRUE), 
                           c(1, 2, j)]))
}
```

## Setting outliers to NA

CROPAREADIF.00.10 > 40

```{r }
masterdata.nooutlier <- masterdata.cc
masterdata.nooutlier[masterdata.nooutlier$CROPAREADIF.00.10 > 40, 4] <- NA
head(masterdata.nooutlier[order(masterdata.nooutlier[,4], decreasing = TRUE),c(1,2,4)])
table(is.na(masterdata.nooutlier[,4]))
```

MEADOWAREADIF.00.10 > 10 und < -10

```{r }
masterdata.nooutlier[masterdata.nooutlier$MEADOWAREADIF.00.10 > 10, 5] <- NA
head(masterdata.nooutlier[order(masterdata.nooutlier[,5], decreasing = TRUE),c(1,2,5)])

masterdata.nooutlier[masterdata.nooutlier$MEADOWAREADIF.00.10 < -10 
                     & !is.na(masterdata.nooutlier$MEADOWAREADIF.00.10), 5] <- NA
tail(masterdata.nooutlier[order(masterdata.nooutlier[,5], decreasing = TRUE),c(1,2,5)])
table(is.na(masterdata.nooutlier[,5]))
```

CATT.DIFF.00.10.rel > 50 und < -50

```{r }
masterdata.nooutlier[masterdata.nooutlier$CATT.DIFF.00.10.rel > 50, 6] <- NA
head(masterdata.nooutlier[order(masterdata.nooutlier[,6], decreasing = TRUE),c(1,2,6)])

masterdata.nooutlier[masterdata.nooutlier$CATT.DIFF.00.10.rel < -50 
                     & !is.na(masterdata.nooutlier$CATT.DIFF.00.10.rel), 6] <- NA
tail(masterdata.nooutlier[order(masterdata.nooutlier[,6], decreasing = TRUE),c(1,2,6)])
table(is.na(masterdata.nooutlier[,6]))
```

BIOENDIFF.00.09.rel > 100 und < -40

```{r }
masterdata.nooutlier[masterdata.nooutlier$BIOENDIFF.00.09.rel > 100, 11] <- NA
head(masterdata.nooutlier[order(masterdata.nooutlier[,11], decreasing = TRUE),c(1,2,11)])

masterdata.nooutlier[masterdata.nooutlier$BIOENDIFF.00.09.rel < -40 
                     & !is.na(masterdata.nooutlier$BIOENDIFF.00.09.rel), 11] <- NA
tail(masterdata.nooutlier[order(masterdata.nooutlier[,11], decreasing = TRUE),c(1,2,11)])
table(is.na(masterdata.nooutlier[,11]))
```

FUELSHAREDIF.00.10 > 20 und < -20

```{r }
masterdata.nooutlier[masterdata.nooutlier$FUELSHAREDIF.00.10 > 20, 12] <- NA
head(masterdata.nooutlier[order(masterdata.nooutlier[,12], decreasing = TRUE),c(1,2,12)])

masterdata.nooutlier[masterdata.nooutlier$FUELSHAREDIF.00.10 < -20 
                     & !is.na(masterdata.nooutlier$FUELSHAREDIF.00.10), 12] <- NA
tail(masterdata.nooutlier[order(masterdata.nooutlier[,12], decreasing = TRUE),c(1,2,12)])
table(is.na(masterdata.nooutlier[,12]))
```

FOREXSHAREDIF.00.10 > 5 und < -4

```{r }
masterdata.nooutlier[masterdata.nooutlier$FOREXSHAREDIF.00.10 > 5, 14] <- NA
head(masterdata.nooutlier[order(masterdata.nooutlier[,14], decreasing = TRUE),c(1,2,14)])

masterdata.nooutlier[masterdata.nooutlier$FOREXSHAREDIF.00.10 < -4 
                     & !is.na(masterdata.nooutlier$FOREXSHAREDIF.00.10), 14] <- NA
tail(masterdata.nooutlier[order(masterdata.nooutlier[,14], decreasing = TRUE),c(1,2,14)])
table(is.na(masterdata.nooutlier[,14]))
```

ROAD.CHANGE.00.10.rel > 10 und < -10

```{r }
head(masterdata.nooutlier[order(masterdata.nooutlier[,15], decreasing = TRUE),c(1,2,15)])

masterdata.nooutlier[masterdata.nooutlier$ROAD.CHANGE.00.10.rel < -10 
                     & !is.na(masterdata.nooutlier$ROAD.CHANGE.00.10.rel), 15] <- NA
tail(masterdata.nooutlier[order(masterdata.nooutlier[,15], decreasing = TRUE),c(1,2,15)])
table(is.na(masterdata.nooutlier[,15]))
```

GDPGROWTHAV.00.10 > 12 und < -1

```{r }
masterdata.nooutlier[masterdata.nooutlier$GDPGROWTHAV.00.10 > 12, 16] <- NA
head(masterdata.nooutlier[order(masterdata.nooutlier[,16], decreasing = TRUE),c(1,2,16)])

masterdata.nooutlier[masterdata.nooutlier$GDPGROWTHAV.00.10 < -1 
                     & !is.na(masterdata.nooutlier$GDPGROWTHAV.00.10), 16] <- NA
tail(masterdata.nooutlier[order(masterdata.nooutlier[,16], decreasing = TRUE),c(1,2,16)])
table(is.na(masterdata.nooutlier[,16]))
```

Ausreisser aus Datensatz ausschliessen

```{r }
table(complete.cases(masterdata.nooutlier))
masterdata.nooutlier <- masterdata.nooutlier[rowSums(is.na(masterdata.nooutlier)) == 0,]
```

Scatterplot-Matrix ueber alle 15 Variablen (alle Var gegeneinander)

```{r }
pairs(masterdata.nooutlier[3:17])
```

Boxplot aller 15 Variablen in einer Plotmatrix

```{r }
layout(matrix(1:16, nrow = 4))
for (i in 3:17){
  boxplot(masterdata.nooutlier[,i], 
          main = dimnames(masterdata.nooutlier)[[2]][i], 
          horizontal = TRUE)} 
```

Histogramme aller 15 Variablen, inkl. Schiefe + Kurtosis in einer Plotmatrix

```{r }
layout(matrix(1:16,4,4))
for(i in 3:17){
  skew <- format(skewness(masterdata.nooutlier[,i], na.rm = TRUE), scientific = FALSE, digits = 2)
  kurt <- format(kurtosis(masterdata.nooutlier[,i], na.rm = TRUE), scientific = FALSE, digits = 2)
  hist(masterdata.nooutlier[,i], main=dimnames(masterdata.nooutlier)[[2]][i], freq = TRUE
       , xlab = paste("Schiefe: ", skew, ", Kurtosis: ", kurt, sep=""))
} 
```

Q-Q-Norm-Plots aller 15 Variablen in einer Plotmatrix

```{r }
old.par <- par( no.readonly = TRUE )
par( oma = c( 0, 0, 3, 0 ) )

layout(matrix(1:16,4,4))
for(i in 3:17){
  x <- masterdata.nooutlier[,i]
  main <- dimnames(masterdata.nooutlier)[[2]][i]
  qqnorm(x, main = main); qqline(x)  
} 
mtext("Normal Q-Q Plots", outer = TRUE, cex = 1.5)
par( old.par )
```
